臺灣高雄地方法院刑事判決　　　　　　　95年度訴字第3227號
公　訴　人　臺灣高雄地方法院檢察署檢察官
被　　　告　甲○○
　　　　　　　　　　（另案於臺灣高雄看守所）
上列被告因違反毒品危害防制條例案件，經檢察官提起公訴（95
年度毒偵字第6050號）及移送併辦（95年度毒偵字第595 號、96
年度毒偵字第41號、96年度毒偵字第383 號、96年度毒偵字第
606 號），被告於本院準備程序進行中就被訴事實為有罪之陳述
，經告以簡式審判之旨，本院合議庭裁定由受命法官獨任改依簡
式審判程序審理，判決如下：
    主  文
甲○○施用第一級毒品，累犯，處有期徒刑壹年。
    事  實
一、甲○○前因施用毒品案件，經本院裁定送強制戒治，於民國
    94年4 月22日強制戒治執行完畢釋放，復因竊盜案件，經本
    院判處有期徒刑10月確定，於95年5 月3 日執行完畢。詎仍
    不知悔改，基於施用第一級毒品海洛因之犯意，於95年6 月
    迄95年12月間，以海洛因摻水加入針筒注射之方式，於下列
    時、地施用第一級毒品海洛因，經警方查獲並採集尿液檢驗
    而查獲：
(一)95 年6月16日晚間5 時許，在高雄市○○路KTV ，以海洛因
    摻水加入針筒注射之方式，非法施用第一級毒品海洛因，嗣
    於6 月17日在高雄市苓雅區○○○路56巷巷口，見警逃逸，
    為警攔查時並經其同意採集尿液。
(二)95 年7月14日某時，在其位於高雄市新興區○○○路157 巷
    2 號之家中，施用海洛因1 次，嗣於同日22時許，在高雄市
    政府警察局新興分局內，經其同意採集尿液送驗。
(三)95 年10 月5 日夜間12時許，在上開住處施用海洛因1 次，
    嗣於95年10月14日10時30分許，在高雄市前鎮區○○○路與
    復興三路交叉路口，因形跡可疑，為警盤查，並經其同意採
    集尿液送驗。
(四)95 年10 月底某日，在不詳地點施用海洛因1 次，嗣於同年
    月28日上午11時許，因形跡可疑，為警在高雄市○○區○○
    路、廈門街交叉路口盤查後，採集尿液送驗。
(五)95 年12 月2 日在前開住處施用海洛因1 次，嗣於同年月4
    日13時50分許，在高雄市鼓山區○○○○街與龍勝路交叉路
    口，因毒品案通緝為警查獲，並經其同意採集尿液送驗。
二、案經高雄市政府警察局移送及高雄市政府警察局新興分局、
    前鎮分局、鼓山分局報告臺灣高雄地方法院檢察署檢察官等
    偵查起訴及移送併辦。
    理  由
一、查被告前因施用毒品案件，經本院裁定送強制戒治，於94年
    4 月22日強制戒治執行完畢釋放，有臺灣高等法院被告前案
    記錄表在卷可稽，其於5 年內再度施用毒品，已合於毒品危
    害防制條例第23條第2 項之規定，應依法論科。又本件被告
    所犯為死刑、無期徒刑或最輕本刑為3 年以上有期徒刑以外
    之罪，其於準備程序中就被訴事實為有罪之陳述，經法官告
    知簡式審判程序之旨，並聽取公訴人之意見後，本院合議庭
    依刑事訴訟法第273 條之1 第1 項規定，裁定由受命法官獨
    任進行簡式審判程序，合先敘明。
二、訊據被告對上開犯行均坦承不諱，被告先後數次採集之尿液
    經具備鑑定尿液中毒品反應專業能力之機構以酵素免疫分析
    法 (EIA)初步篩檢，再以氣相層析質譜法（GC/MS） 確認鑑
    定，均呈嗎啡陽性反應，有下列證據可證：
(一)被告95年6 月16日採尿部分，有高雄市立凱旋醫院95年6 月
    26日尿液代碼F95403之濫用藥物尿液檢驗報告書、尿液採證
    代碼對照表、高雄市政府苓雅分局濫用藥物尿液檢體監管記
    錄表各一份附卷可按 (見臺灣高雄地方法院檢察署95年度毒
    偵字第6050號卷宗)    。
(二)95 年7月14日採集之尿液，有高雄市政府警察局新興分局列
    管毒品人口尿液檢體採集送驗紀錄表 (採尿日時：95年7 月
    14日22時。送驗日期：95年7 月19日)、 長榮大學毒品研究
    中心確認鑑定檢體編號VＺ00000000000 ，呈可待因及嗎啡陽
    性反應之確認報告書各一紙附卷 (見高雄市政府新興分局高
    市警新分偵字第0950022608號卷宗)。
(三)95 年10 月14日採集之尿液，有高雄市政府警察局前鎮分局
    濫用藥物尿液檢體監管記錄表 (甲○○，檢體編號I373) 與
    查獲毒品危害防制條例案件犯罪嫌疑人—姓名對照表、高雄
    市立凱旋醫院確認鑑定檢體編號I373，呈嗎啡陽性反應之濫
    用藥物尿液檢驗報告書各一紙附卷 (見高雄市政府警察局前
    鎮分局高市警前分偵字第0950029349號卷宗)。
(四)95 年10 月28日採集之尿液，有高雄市政府警察局新興分局
    煙毒尿液送驗登記代碼對照簿 (甲○○，送驗代碼：A413，
    送驗日期：95年10月28日)、 高雄市立凱旋醫院確認鑑定檢
    體編號A413呈嗎啡陽性反應之濫用藥物尿液檢驗報告書各一
    紙附卷 (見高雄市政府警察局新興分局高市警新分偵字第
    0950034233號卷宗)；
(五)95 年12 月4 日採集之尿液，有高雄市政府警察局鼓山分局
    95年查獲毒品案件嫌疑人尿液代碼—姓名對照登記表 (甲○
    ○，代碼：E326) 、高雄市立凱旋醫院確認檢體編號E326，
    呈嗎啡陽性反應之濫用藥物尿液檢驗報告書各一紙附卷 (見
    高雄縣政府警察局鼓山分局高市警鼓分偵字第0950025893號
    ) 。
    而人體施用第一級毒品海洛因後，可於2 至4 天內自尿液驗
    出嗎啡之醫學經驗，亦經行政院衛管制藥品管理局91年10月
    3 日管檢字第110436號函文釋示明確。足證被告出於任意性
    之自白與事實相符，從而本件事證明確，被告犯行已堪認定
    。
三、按刑事法若干犯罪行為態樣，本質上原具有反覆、延續實行
    之特徵，立法時既予特別歸類，定為犯罪構成要件之行為要
    素，則行為人基於概括之犯意，在密切接近之一定時、地持
    續實行之複次行為，倘依社會通念，於客觀上認為符合一個
    反覆、延續性之行為觀念者，於刑法評價上，即應僅成立一
    罪，有最高法院95年度台上字第1079號判決可資參照。蓋此
    種犯罪，只需包括論以一罪，已足以評價其不法內涵，無須
    另論以數罪，此即學理上所稱「集合犯」。而施用毒品具成
    癮性，甚難戒斷，施用者為追求快感並避免毒癮發作之痛苦
    ，須持續、密接施用毒品以解癮，是施用毒品行為，本質上
    具有反覆實施之特性，而多次施用毒品之犯行，社會通念亦
    認為客觀上符合一個反覆、延續性之行為觀念。又被告前經
    觀察、勒戒，已如前述，其於勒戒完畢後仍為本件多次施用
    毒品犯行，顯已具成癮之病患人格特質，主觀上當有不斷施
    用之犯意。綜上所述，被告於95年6月迄95年12月間犯行已
    符合集合犯之要件，揆諸上開說明，應認僅成立一罪。末按
    本件以集合犯論處，雖與先前實務見解認係成立連續犯不同
    ，然此僅屬法律見解之變更，與新舊法比較無涉，附此敘明
    。
五、核被告所為，係犯毒品危害防制條例第10條第1 項之施用第
    一級毒品罪，其持有毒品之低度行為應為施用毒品之高度行
    為所吸收，不另論罪。刑訴267 被告前因竊盜案件，經本院
    判處有期徒刑10月確定，甫於95年5 月3 日執行完畢，有臺
    灣高等法院被告前案紀錄表在卷可稽，其於執行完畢後5 年
    內故意再犯本件有期徒刑以上之罪，為累犯，應依刑法第47
    條第1 項之規定加重其刑。爰審酌被告施用毒品，觀察勒戒
    不起訴處分後猶不知悔悟，犯後坦承犯行態度良好及其犯罪
    之動機、目的、施用期間、次數、所生身心之危害等一切情
    狀，量處如主文所示之刑。
據上論斷，應依刑事訴訟法第273 條之1 第1 項、第299 條第1
項前段，毒品危害防制條例第10條第1 項，刑法第11條前段、第
47條第1 項，判決如主文。
本案經檢察官乙○○到庭執行職務。
中　　華　　民　　國　　96　　年　　3 　　月　　9 　　日
                  刑事第九庭  法  官   王奕勛
以上正本證明與原本無異。
如不服本判決，應於收受送達後10日內向本院提出上訴書狀。
中　　華　　民　　國　　96　　年　　3 　　月　　9 　　日
　　　　　　　　　　　　      書記官   陳心儀
附錄本案論罪科刑法條：
毒品危害防制條例第10條第1項
毒品危害防制條例第10條
施用第一級毒品者，處 6 月以上 5 年以下有期徒刑。
施用第二級毒品者，處 3 年以下有期徒刑。
